臺灣高等法院民事裁定
111年度抗字第492號
抗  告  人  曾文良  
上列抗告人因與相對人國泰世紀產物保險股份有限公司間聲明異
議事件，對於中華民國111年2月22日臺灣臺北地方法院110年度
執事聲字第288號裁定提起抗告，本院裁定如下： 
    主  文
抗告駁回。
抗告訴訟費用由抗告人負擔。
    理  由
一、按強制執行事件之當事人，依執行名義之記載定之。應為如
    何之執行，則依執行名義之內容定之。至於執行事件之債權
    人有無執行名義所載之請求權，執行法院無審認判斷之權（
    最高法院63年台抗字第376號判決先例參照）。
二、本件相對人執臺灣新北地方法院109年度司促字第30602號支
    付命令（下稱系爭支付命令）暨確定證明書為執行名義，向
    原法院聲請對抗告人之財產為強制執行，經原法院民事執行
    處以110年度司執字第100739號清償債務強制執行事件（下
    稱系爭執行事件）受理在案。抗告人以伊駕駛3N-961號車輛
    行經新北市中和區中正路，因車道縮減由內線轉中線，行駛
    20公尺後，適後方之AYQ-2580號車輛右轉車道角度沒抓好，
    高速撞擊伊之車輛時，伊已過黃網，後方車輛之車身應無損
    害等為由，依法聲明異議，司法事務官於民國110年10月28
    日裁定駁回其異議。抗告人不服，提出異議，經原法院於11
    1年2月22日駁回其異議，抗告人不服，提起本件抗告，請求
    廢棄原裁定。
三、查相對人以系爭支付命令暨確定證明書聲請對抗告人之財產
    為強制執行，經系爭執行事件執行在案，經本院核閱系爭執
    行事件卷宗無訛。系爭支付命令於109年12月7日確定，有支
    付命令確定證明書可憑（見司執卷第6頁），依民事訴訟法
    第521條第1項、同法施行法第4條之4第1項之規定，得為執
    行名義；則原法院民事執行處形式審查認相對人之執行名義
    合法有效，依聲請為強制執行，即無不合。抗告人以伊駕駛
    3N-961號車輛，行經中和區中正路已過黃色網線約20公尺，
    遭後方AYQ-2580號車輛高速撞擊，該車僅頭燈、前保險桿毀
    損，車身並無損壞，應無板金及烤漆費用支出等為由，提起
    抗告云云，係就實體法上賠償金額所為之爭執，非執行法院
    可得審認，依前揭說明，執行法院無從為不同認定，抗告事
    由亦非強制執行法第12條聲明異議程序所能救濟，故原法院
    司法事務官駁回聲明異議，並無不當，原裁定駁回抗告人之
    異議，亦無違誤，抗告意旨仍執前詞，指摘原裁定不當，求
    予廢棄改判，為無理由，應予駁回。
四、據上論結，本件抗告為無理由，爰裁定如主文。
中　　華　　民　　國　　111 　年　　4 　　月　　 21 　日
                  民事第十九庭  
                      審判長法  官  魏麗娟
                            法  官  張婷妮
                            法  官  潘進柳
　　　　　　　　　　　　　　
正本係照原本作成。
不得抗告。
中　　華　　民　　國　　111 　年　　4 　　月　　22　　日
  
 　　　　　　　　　　　　   書記官  廖婷璇